臺灣高等法院臺中分院刑事判決　　　　　　　　　　　　九十四年度上易字第三號
　　上　訴　人
　　即　被　告　乙○○
右上訴人因竊盜案件，不服臺灣苗栗地方法院九十三年度易字第五二七號中華
民國九十三年十一月十八日第一審判決（起訴案號：臺灣苗栗地方法院檢察署九十三
年度速偵字第一九八號；併辦案號：九十三年度偵字第三一三一號），提起上訴，本
院判決如左：
      主  文
上訴駁回。
      事實及理由
一、犯罪事實：
  (一)乙○○曾因竊盜案件，經臺灣苗栗地方法院判處有期徒刑六月，嗣因撤回上訴而
    確定，並於民國九十三年三月三十一日經易科罰金執行完畢。
  (二)乙○○基於意圖為自己不法所有之概括犯意：
  (1)先於九十三年七月九日七時五分許，在苗栗縣頭屋鄉縣○○村○鄰三
    ‧一公里處由西往東方向路旁，徒手竊取溫智雄所有之枕木十四支，得手後置於
    其所駕駛之車牌號碼：ＨＭ—一一九六號自小貨車上，惟旋為溫智雄發現並報警
    處理，而為警於當日七時四十分許，在苗栗縣造橋鄉大西國中旁查獲。
  (2)另於九十三年八月二十四日十六時許，接獲甲○○之電話通知後，於同日十七時
    三十分許駕駛甲○○所有之車牌號碼：ＨＭ─一一九六號自小貨車（當日中午乙
    ○○向甲○○借用該車），進入苗栗縣竹南鎮○○里○○路未上鎖之國泰塑膠公
    司工廠內（現由華隆公司保管，無故侵入他人建築物部分未據告訴），乃與已在
    場之甲○○（另案審理中）基於犯意之聯絡，由甲○○持其所有、客觀上對人之
    生命、身體、安全具有危險性之鐵撬一支及電動切割器一台，竊取該廠裝載聚酯
    切粒作業區內之鐵製天車架之鐵網得手（甲○○先以鐵撬撬開，再以電動切割器
    將該鐵製天車架之鐵網切成四塊取下），乙○○則在旁協助將甲○○切下之鐵網
    接下並接應該電動切割器，嗣於當日十七時四十五分許，為巡邏警員當場查獲，
    並扣得上開鐵撬一支及電動切割器一台。
二、認定犯罪事實所憑證據和理由：
  (一)上訴人即被告乙○○（下稱被告）於原審審理中之自白。
  (二)證人即同案共犯甲○○於警、偵訊時之供述。
  (三)證人即被害人溫智雄、華隆公司事務課副課長張維良於警詢時之證述，並有其等
    出具之贓物認領保管單二紙。
  (四)案發現場及查獲現場照片四幀附於九十三年度速偵字第一九八號卷可稽。
  (五)扣案甲○○所有、供其等竊取鐵製天車架鐵網用之電動切割器一台及鐵撬一支。
三、對於被告辯解本院的判斷：
    被告上訴固坦承上開犯罪事實(1)之竊盜犯行，惟否認上開犯罪事實(2)之犯行，辯
    稱：伊僅係駕駛甲○○所有之車牌號碼：ＨＭ─一一九六號自小貨車去苗栗縣竹
    南鎮之國泰塑膠公司工廠還車給甲○○，以及在現場受甲○○之託幫其所持之工
    具從二樓的地方接至地面擺放而已，伊不知道甲○○是在竊盜，也沒有在旁協助
    接應甲○○竊盜云云，經查：證人即同案共犯甲○○於本院審理時雖證稱：「（
    是否曾經在九十三年八月二十四日下午四時去國泰公司偷東西？有無攜帶工具？
    有無同夥？）有，我不是預謀是路過去偷的，沒有攜帶兇器，我一個人去」、「
    已經有人切成四段，仍有螺絲鎖在牆壁上，我拿現場鐵條，把它撬下。我沒有遇
    見其他人」、「我之前車子借被告，我打電話叫被告將車子開過來，我打算用車
    子載」等語，惟上開犯罪事實(2)之事實，業據甲○○於警、偵訊時供述甚明，並
    於檢察官偵訊時供稱：「（切割器是誰的？）我的」、「（他 (被告)手上拿電
    動切割器做什麼？）我利用電動切割器切割鐵網，切好後傳給他，我準備要下來
    。（你利用電動切割器切鐵網時他也在場？）是。（你在切割鐵網時他在旁邊做
    什麼？）他在看我切割。（你切割了幾塊鐵網？）四塊」等語，甲○○於上開偵
    訊時之供述既無顯不可信之情況，自得為證據，而被告既有在場協助將甲○○切
    下之鐵網及行竊用之工具接至地面，自屬已參予竊盜構成要件之行為，核與被告
    於原審為認罪之自白相符，足認共犯甲○○於本院審理時之上開證述，乃係意圖
    為自己脫免刑責及迴護被告之詞，自難為被告有利之認定，是被告翻異前詞之上
    開辯解，亦不足採信，本件事證明確，被告右揭竊盜犯行，均可以認定。
四、論罪科刑的理由：
  (一)按刑法第三百二十一條第一項第三款之攜帶兇器竊盜罪，係以行為人攜帶兇器竊
    盜為其加重條件，此所謂兇器，其種類並無限制，凡客觀上足對人之生命、身體
    、安全構成威脅，具有危險性之兇器均屬之，且祇須行竊時攜帶此種具有危險性
    之兇器為已足，並不以攜帶之初有行兇之意圖為必要。被告於犯罪事實(2)之犯行
    共犯甲○○行竊時所攜帶之鐵撬一支及電動切割器一台，均為金屬材質，客觀上
    足對人之生命、身體、安全構成威脅，自屬於兇器。被告所為犯罪事實(1)部分，
    係觸犯刑法第三百二十條第一項之普通竊盜罪；所為犯罪事實(2)部分，係犯刑法
    第三百二十一條第一項第三款之攜帶兇器竊盜罪。
  (二)被告就犯罪事實(2)部分之犯行，與甲○○間有犯意之聯絡及行為之分擔，均為刑
    法第二十八條之共同正犯。又被告先後二次竊盜犯行，時間緊接，所犯基本構成
    要件相同，顯係基於概括之犯意反覆為之，為連續犯，應依刑法第五十六條規定
    論以該法第三百二十一條第一項第三款之攜帶兇器竊盜一罪，並加重其刑。至其
    所犯上開攜帶兇器竊盜罪之犯罪事實，原起訴書雖未及論列，惟該部分與已載明
    起訴部分，有裁判上一罪之關係，亦為起訴之效力所及，既經檢察官移送併辦，
    本院自應併予審理。另被告曾因竊盜案件，經法院判處有期徒刑六月確定，於九
    十三年三月三十一日易科罰金執行完畢，有台灣高等法院被告全國前案紀錄表可
    參，其於受有期徒刑執行完畢後，五年內再犯本件有期徒刑以上之罪，為累犯，
    應依刑法第四十七條規定加重其刑並遞加重之。
  (三)原審依上述事證，適用前述法條，並審酌被告犯罪之動機、目的、所竊得財物之
    價值及犯後態度等一切情狀，量處被告有期徒刑九月；並以扣案之上開鐵撬一支
    及電動切割器一台，係共犯甲○○所有且供犯罪所用之物，依刑法第三十八條第
    一項第二款宣告沒收。經核原審認事用法均無不合，其量刑亦屬妥適，被告上訴
    意旨仍執前情否認部分犯罪，而指摘原判決不當，為無理由，應予駁回。
五、適用的法律：刑事訴訟法第三百六十八條。
中      華      民      國      九十四      年      二    月  二十五    日
                                    臺灣高等法院臺中分院刑事第九庭
                                          審判長法  官  陳  筱  珮
                                                法  官  趙  春  碧
                                                法  官  張  國  忠
右正本證明與原本無異。
不得上訴。
                                                書記官  林  玉  惠
中      華      民      國      九十四   年      二       月   二十五   日
                                                                        Ｉ
